臺灣臺南地方法院刑事判決　　　　　　　　　　　　　九十三年度易字第七二號
　　聲　請　人　臺灣台南地方法院檢察署檢察官
　　被　　　告　乙○○
右列被告因竊盜案件，經檢察官聲請簡易判決處刑（九十三年度偵字第七二三五號）
，經本院改分易字案以通常程序審理，本院判決如左：
    主  文
乙○○無罪。
    理  由
一、公訴意旨略以:
    被告乙○○與丙○○（另案聲請簡易判決）基於意圖為自己不法所有之犯意聯絡
    ，由乙○○於民國九十三年一月十四日零時許，電告丙○○至台南縣仁德鄉○○
    路「洗匠洗車場」會面後，共同商議由乙○○駕駛其自小客車乘載丙○○，找尋
    可以偷竊之車輛，若事成丙○○將可獲得新台幣五千元之報酬。迨至同日六時許
    ，乙○○與丙○○在台南縣學甲鎮○○路一一二號旁，由乙○○下車竊取陳祐祥
    所有車號「Ｃ八─二五九八」號、三陽牌白色自小客車及車上之ＭＯＴＯＲＯＬ
    Ａ牌行動電話乙支得手，並由乙○○駕駛失竊自小客車、丙○○駕駛乙○○之自
    小客車回到「洗匠洗車場」，丙○○並拿取上開行動電話。嗣因丙○○以己有之
    門號晶片卡插入上開行動電話使用，經警依陳祐祥所提供之行動電話序號，循線
    查獲上情。案經台南縣警察局佳里分局報告偵辦，因認被告所為係犯刑法第三百
    二十條第一項之竊盜罪嫌。
二、公訴人聲請簡易判決處刑之依據：
    訊據被告乙○○固坦承有在九十三年一月十四日零時許，電聯丙○○至「洗匠洗
    車場」會面之事實，惟矢口否認有何犯行，辯稱：係不詳名籍泉仔使用其車輛乘
    載蔡勝宇出去云云。惟查，右揭犯罪事實業據證人即共同被告丙○○證述在卷，
    復有九十三年度偵字第五一九二號聲請簡易處刑書所列證據可資佐證。
三、
  (一)按刑事訴訟法第一百六十一條已於九十一年二月八日修正公布，修正後同條第一
    項規定：檢察官就被告犯罪事實，應負舉證責任，並指出證明之方法。因此，檢
    察官對於起訴之犯罪事實，應負提出證據及說服之實質舉證責任。倘其所提出之
    證據，不足為被告有罪之積極證明，或其闡明之證明方法，無從說服法官以形成
    被告有罪之心證，基於無罪推定之原則，自應為被告無罪判決之諭知，最高法院
    著有九十二年度台上字第一二八號判例可資參照。
  (二)關於犯罪構成要件要素應採嚴格之證明：
    按犯罪事實之認定，應憑真實之證據，倘證據是否真實尚欠明顯，自難以擬制推
    測之方法，為其判斷之基礎，最高法院著有五十三年台上字第六五六號判例可資
    參照。次按有罪之判決書應記載事實，刑事訴訟法第三百條第二項定有明文，所
    謂事實不僅指犯罪之行為而言，即犯罪之時、日、處所、動機、目的、手段、結
    果等與論罪科刑有關之事項，亦應依法認定予以明確記載，最高法院著有四十六
    年台上字第一二九六號、六十三年台上字第二一五三號判例可資參照。詳言之，
    犯罪事實應依證據認定之，無證據不得認定犯罪事實，刑事訴訟法第一百五十四
    條第二項定有明文，即楬櫫吾國刑事訴訟立法例係採取「證據裁判主義」。因之
    ，法院認定被告犯罪事實，必須依據證據；而法院心證認定事實之證據資料，必
    須具有證據能力，且經依法定程序之調查，方得採之為證據，其所為之證明，此
    即為「嚴格的證明」。有關犯罪構成要件相當性之事實，自需「嚴格的證明」，
    例如，一般的犯罪時間、地點，非構成要件之犯罪事實，在特定犯罪事實同一性
    之範圍內，縱認定事實與卷宗內存在之證據所顯示者不盡相符，如不影響構成要
    件事實之認定，即無違背法令之處；惟犯罪實施之時間、地點一旦成為犯罪構成
    要件之要素（內容）者，如第二百六十六條第一項之賭博罪，限於「公共場所」
    或「公眾出入之場所」為之；第三百二十一條第一項第一款夜間侵入住宅罪，限
    於「夜間」為之，此種犯罪既以時、地為要件，此時、地之要件自應透過嚴格證
    明詳予認定，始為合法。是以，刑法第三百二十條第一項之竊盜罪，其犯罪構成
    要件：「意圖為自己或第三人不法之所有，而竊取他人之動產者」，其中「他人
    之動產」即為有關犯罪構成要件相當性之重要事實，亦需「嚴格的證明」，始得
    認檢察官對於起訴之犯罪事實，已盡其應負之實質舉證責任。
四、查本件訊據被告乙○○矢口否認有何竊盜犯行，且遍查卷證均未見本件所謂「他
    人」即被害人確係陳祐祥之真實證據資料；所謂「動產」即係車號「Ｃ八─二五
    九八」號、三陽牌白色自小客車之真實證據資料。是以，公訴人就本案被告所涉
    之刑法第三百二十條第一項之竊盜罪嫌，其中關於犯罪構成要件相當性之重要事
    實即「他人之動產」，既未盡其實質舉證責任，本院自無從僅以共同被告丙○○
    之證述遽認被告之竊盜罪行，衡諸首揭說明，應認本件被告犯罪不能證明，為其
    無罪之諭知。
五、據上論斷，應依刑事訴訟法第三百零一條第一項判決如主文。
六、本案經檢察官甲○到庭執行職務
中    華    民    國      九十三      年      十一    月     二十三     日
                              臺灣臺南地方法院刑事第七庭
        審判長法  官  蘇義洲
                                          法  官  朱中和
                                          法  官  徐文瑞
右正本證明與原本無異。
如不服本判決，應於判決送達後十日內向本院提出上訴狀( 應附繕本 )。
                                          書記官  岑  玢
中    華    民    國      九十三      年      十一    月     二十三     日
